臺灣高雄地方法院刑事判決　　　　　　　　　　　　九十二年度交易字第三二九號
　　公　訴　人　臺灣高雄地方法院檢察署檢察官
　　被　　　告　丙○○
右列被告因過失傷害案件，經檢察官聲請簡易判決處刑（九十二年度調偵字第七三○
號），本院認不宜以簡易判決處刑，簽依通常程序審理判決如左：
    主  文
丙○○因過失傷害人，處拘役肆拾日，如易科罰金，以參佰元折算壹日。
    事  實
一、丙○○考領有普通小型車駕駛執照，於民國九十二年四月十日下午一時二十分許
    ，駕駛車牌號碼ＺＦ─四五八七號自用小客車，沿高雄市○○區○○路內側快車
    道由東往西方向行駛，行經高松路大坪橋下坡處時，本應注意在該路段上行駛，
    時速不得超過五十公里，以避免危險之發生，而當時天候晴，日間有自然光線，
    柏油路面乾燥無缺陷，並無其他障礙物，視距良好，且依其智識、能力亦無不能
    注意之情事，詎竟疏未確實注意及此，而貿然駕車以時速六十公里之速度超速通
    過該路段，適有甲○○（聲請簡易判決處刑書誤載為許啟豐，另經本院判處有期
    徒刑二月在案）駕駛楠豐工程行所有車牌號碼ＺＵ─四九○號自用大貨車，同向
    行經高松路大坪橋下坡處時，亦疏未注意貿然自外側快車道向左變換至內側快車
    道而未讓直行由丙○○所駕駛之自用小客車先行，丙○○見狀後煞避不及，致所
    駕駛之自用小客車右側車身撞及甲○○所駕駛自用大貨車之左前車頭，丙○○所
    駕駛之自用小客車再往前撞及安全島後，復再撞及同向行駛在外側快車道由丁○○所駕駛車牌號碼ＺＭ─九三七九號自用小客車之左側車身，致使丁○○因之受
    有背挫傷、頸部挫扭傷之傷害。丙○○於肇事後，留在現場主動向據報前往現場
    處理且不知肇事者為何人之高雄市政府警察局小港分局高松派出所警員楊培溪坦
    承駕車肇事，嗣並接受本院裁判。
二、案經丁○○訴由臺灣高雄地方法院檢察署檢察官聲請簡易判決處刑。
    理  由
一、被告丙○○未於本院審理期日到庭，據其於本院訊問時則矢口否認有何過失傷害
    之犯行，並辯稱：伊沒有撞丁○○，是甲○○撞到伊的，伊下車就看到丁○○車
    停在田邊，伊不知是誰撞到丁○○的云云。然查，本件車禍當時被告駕車行駛該
    路段之時速為六十公里等情，業據被告於車禍後向警員自稱行車速率為六十公里
    等語屬實，有高雄市政府警察局交通大隊交通事故談話紀錄表一紙（見本院卷第
    五十三頁），而證人丁○○於本院審理時亦證述：發生車禍時甲○○是在外側快
    車道要切內側快車道，被告丙○○的車子在內側快車道，伊看到時甲○○的車頭
    在內側快車道，車尾在外側快車道，被告丙○○的車子離甲○○的車子蠻近的，
    是被告丙○○的車不讓，也沒有減速才發生擦撞，當時被告丙○○的車速伊感覺
    應該有六、七十公里，差不多七十公里，被告丙○○的車擦撞後有減速，再撞到
    安全島，再飛過來撞到伊的車，伊的車再彈到行道樹等語（見本院卷第九十六頁
    、第九十七頁），而本件肇事路段速限為五十公里乙節，有道路交通事調查報告
    表上所載速限五十公里可憑（見本院卷第五十頁），是被告顯有駕車超速行駛之
    違規行為至明。又細繹卷附肇事現場照片及警製道路交通事故調查報告表所示，
    本件車禍發生後，被告丙○○之自用小客車停於大坪橋以西之高松路西向慢車道
    ，頭西尾東，距西向快慢車道分隔線左前、後輪均為○˙二公尺，左前車角距電
    桿與高松路行向之垂直線八˙○公尺，其左後方西向外側快車道留有碎片，甲○○所駕駛自用大貨車停於被告自用小客車後方略左處之西向內側快車道，頭西尾
    東，距西向內、外側快車道分道線延伸線右前輪○˙二公尺、右後輪○公尺，再
    參以甲○○所駕駛之自用大貨車之左前車頭受損，而被告所駕駛之自用小客車右
    側車身及車頭受損等情研判，顯見本件車禍之發生確係被告貿然超速行駛後煞避
    不及，致所駕駛之自用小客車右側車身撞及自外側快車道向左變換至內側快車道
    之甲○○所駕駛之自用大貨車左前車頭，再往前撞及安全島後，復再撞及同向行
    駛在外側快車道由告訴人丁○○所駕駛之自用小客車，至為灼然，被告前開所辯
    未撞及告訴人丁○○云云，顯係卸責飾詞，委不足採。
二、按行車速度，依標誌或標線之規定，道路安全規則第九十三條第一項定有明文。
    此為汽車駕駛人之被告所應注意之義務，被告既考領有普通小型車駕駛執照，對
    於前揭規定自應知悉甚詳，而本件肇事路段速限為五十公里，且當時天候晴朗，
    日間自然光線，柏油路面乾燥無缺陷，亦無其他障礙物，視距良好等情，有前揭
    道路交通事故調查報告表及肇事現場照片可憑，且依被告智識、能力亦無不能注
    意之情事，竟疏未注意貿然超速行駛，致肇事使告訴人丁○○受傷，被告之駕駛
    行為有過失，灼然甚明，而高雄市政府交通局車輛行車事故鑑定委員會亦同此認
    定，認「甲○○變換車道未保持安全距離，為肇事主因；丙○○超速行駛，為肇
    事次因」，有該會九十二年六月五日高市鑑字第九二○四○八一號鑑定意見書一
    紙附卷可參（見九十二年度偵字第一○九五四號偵查卷第十一頁）。又告訴人丁○○確因本件車禍受有背挫傷、頸部挫扭傷之傷害，有隆德中醫診所九十二年四
    月十日診斷證明書及建佑醫院九十二年四月二十三日診斷證明書各一紙在卷可稽
    （見九十二年度發查字第二四一四號卷第五頁、第六頁），是被告上開之過失行
    為與告訴人丁○○所受傷害間，顯有相當因果關係。本件事證明確，被告過失致
    人受傷之犯行洵堪認定。
三、核被告丙○○所為，係犯刑法第二百八十四條第一項前段之普通過失傷害罪。被
    告於肇事後，犯罪未被發覺前，主動向前往處理且尚不知肇事者為何人之高雄市
    政府警察局小港分局高松派出所警員楊培溪坦承駕車肇事乙節，業據證人楊培溪
    於本院調查時證述屬實（見本院九十二年度交簡字第二二二六號卷第二十九頁）
    ，嗣並接受本院裁判，當已合於自首之規定，應依刑法第六十二條前段規定，減
    輕其刑。爰審酌被告因疏未注意前揭道路交通安全規則之規定而駕車肇事致告訴
    人受傷，所為非是，且犯後未坦承犯行，不知省悟，而迄今尚未與告訴人達成和
    解，賠償告訴人所受之損害，及告訴人所受之傷勢等一切情狀，量處如主文所示
    之刑，並諭知易科罰金之折算之標準，以資懲儆。
四、末按法院認應科拘役、罰金或應諭知免刑或無罪之案件，被告經合法傳喚無正當
    理由不到庭者，得不待其陳述逕行判決，刑事訴訟法第三百零六條定有明文。本
    件被告丙○○經受合法傳喚，無正當理由不到庭，本院認本件係應處拘役之案件
    ，自得不待其陳述，逕行判決，附此敘明。
據上論斷，應依刑事訴訟法第四百五十二條、第二百九十九條第一項前段、第三百零
六條，刑法第二百八十四條第一項前段、第六十二條前段、第四十一條第一項前段，
罰金罰鍰提高標準條例第一條前段、第二條，判決如主文。
本案經檢察官乙○○到庭執行職務。
中      華      民      國    九十三    年      三      月    二十三    日
                                    臺灣高雄地方法院交通法庭
                    審判長法  官    黃仁松
                                              法  官    陳威龍
                                              法  官    陳玉聰
右正本證明與原本無異。
如不服本判決，應於判決送達後十日內，向本院提出上訴狀。
                                              書記官    鄭淑臻
中    華    民    國    九十三    年      三      月       二十五     日
附錄本判決論罪科刑法條全文：
刑法第二百八十四條第一項前段。
因過失傷害人者，處六月以下有期徒刑、拘役或五百元以下罰金。致重傷者，處一年
以下有期徒刑、拘役或五百元下罰金。
